【裁判字號】    95,易緝,65
【裁判日期】    950829
【裁判案由】    竊盜
【裁判全文】
臺灣桃園地方法院刑事判決              95年度易緝字第65號
公  訴  人  臺灣桃園地方法院檢察署檢察官
被      告  丁○○
                    巷3弄9號.
上列被告因竊盜案件，經檢察官提起公訴（94年度偵字第1694、
12623 號），本院判決如下：
    主  文
丁○○共同連續攜帶兇器竊盜，處有期徒刑壹年肆月。扣案之一
字型起子及T 型扳手各壹支均沒收。
    事  實
一、丁○○意圖為自己不法之所有，並基於概括犯意，於如附表
    所示之時、地，或以其所有或向綽號「少東」之曾學義借得
    之客觀上可供兇器使用之一字型起子、T 字型起子、T 型扳
    手，分別與甲○○、曾學義（左開2 人均未據起訴）基於犯
    意聯絡，連續竊取如附表所示之財物（犯罪時間、地點、被
    害人、犯罪方法及犯罪所得均詳如附表所載）。
二、又丁○○與甲○○竊取上開車輛之目的即為供渠等平日代步
    之用，然因唯恐遭警查覺渠等竊盜上開車輛及車牌等情，復
    共同基於行使變造屬特許證之汽車號牌之概括犯意聯絡，在
    共同竊取附表編號2 所示之車號VLL-018 號機車得手後，旋
    將該車騎至丁○○位於桃園縣八德市○○路836 巷3 弄9 號
    住處，以黑色膠帶浮貼之方式，共同將號牌變造為VEE-018
    號，變造完成後該機車即供渠等平日代步連續行駛於道路之
    用而行使該變造號牌。嗣2 人在共同竊得附表編號3 所示之
    RA2-491 號機車後，又將前開變造之VEE-018 號車牌改懸掛
    在RA2-491 號機車上，其後亦供渠等平日騎用行駛於道路而
    行使該變造號牌。又在共同竊得附表編號5 所示之LF-7221
    號自小客車後，復以同上方式，將該車號牌變造為EF-7221
    號後，供渠等平日代步行駛於道路而行使該變造號牌。迨丁○○與甲○○再共同竊得附表編號8 所示之LC-9335 號車牌
    2 面後，旋又以相同方式，共同將該號牌變造為EO-8355 號
    ，並將該變造之號牌改懸掛在共同竊得附表編號6 所示之車
    號KF-4960 號自小客車上，其後即供2 人平日代步行駛於道
    路而行使該變造號牌，均分別足生損害於交通監理機關對車
    牌管理之正確性及辛○○、何秋慧、丙○○等人。
三、嗣於94年1 月7 日下午2 時許，丁○○騎乘與甲○○共同竊
    得如附表編號4 所示之車號JK8-735 號惟改懸掛甲○○所有
    之IAS-986 號車牌重型機車，至桃園市○○○街98號前，經
    行經該處之員警游萬鎮認形跡可疑而上前盤查，游員要求丁○○拿出證件查核，丁○○因一時慌張而自其衣物口袋內取
    出附表編號7 所示之癸○○汽車駕駛執照供警查核，惟當場
    為游員識破，嗣經查核電腦結果確認丁○○騎乘之機車為贓
    車後，繼在前開機車行李箱內扣得丁○○所有供其前述竊盜
    犯行所用之一字型起子1 支、向曾學義借得之T 字型起子1
    支及車主何秋慧之車鑰匙1 支、與本案無關之丁○○所有之
    鑰匙1 支，經丁○○坦承上情並供出共犯甲○○後，旋於同
    日下午3 時15分許，帶同警方至桃園縣八德市○○路836 巷
    1 弄4 號查緝甲○○，甲○○得知丁○○已供出上情乃主動
    自其住處內交出附表編號1 所示戊○○遭竊之黃欽松、柏龍
    木有限公司所有存摺各1 本，並坦承尚有其他贓車可帶領起
    出，2 人即共同帶同游員先至桃園縣八德市○○街107 巷7
    弄9 號前起出附表編號3 所示之車號RA2-491 號惟改懸掛由
    VLL-018 號車牌（即附表編號2） 變造為VEE-018 號車牌之
    機車，及於上述瑞發街107 巷7 弄停車場起出附表編號6 所
    示之車號KF-4690 號惟改懸掛由LC-9355 號車牌（即附表編
    號8） 變造為EO-8355 號車牌之自小客車，又至桃園縣蘆竹
    鄉○○村○○路○ 段210 巷起出經其等棄置於該處之附表編
    號5 所示之車號LF-7221 號惟經變造為EF-7221 號之自小客
    車。繼至丁○○位於桃園縣八德市○○路836 巷3 弄9 號住
    處前起出附表編號2 所示之VLL-018 號輕型機車之引擎。復
    再於94年3 月15日下午6 時許，為警據子○○報案後循線查
    獲丁○○並通知其到場說明而查獲（即附表編號9 部分），
    並扣得與本案無關之汽車鑰匙1 支、及共犯曾學義所有供渠
    等竊取附表編號9 所用之T 型扳手1 支（按依卷附查獲贓證
    物照片所示應為T 型扳手，卷附本院94年度刑管字第3364號
    扣押物品清單將其誤載為六角扳手，應予更正）。
四、案經桃園縣政府警察局桃園分局、八德分局報告臺灣桃園地
    方法院檢察署檢察官偵查起訴。
    理  由
壹、證據能力部分：
    按被告以外之人於審判外之言詞陳述，除法律有規定者外，
    不得作為證據，又被告以外之人於審判外之陳述，經當事人
    於審判程序同意作為證據，法院審酌該言詞陳述作成時之情
    況，認為適當者，亦得為證據。當事人、代理人或辯護人於
    法院調查證據時，知有刑事訴訟法第159 條第1 項不得為證
    據之情形，而未於言詞辯論終結前聲明異議者，視為有前項
    同意，刑事訴訟法159 條第1 項、第159 條之5 第2 項分別
    定有明文。查證人壬○○、何秋慧、辛○○、乙○○、丑○○、丙○○、癸○○、戊○○、子○○、庚○○、甲○○、
    游萬鎮分別於警詢、偵查中所為之證述，固屬審判外之陳述
    為傳聞證據，惟前開證人或係本案之被害人或係查獲員警，
    在本案發生前均與被告間並無任何怨隙及財務糾紛，業據上
    開證人證述在卷，衡情上開證人自均無甘冒偽證罪責而誣指
    被告之理，而證人游萬鎮於審判外之陳述復與其於本院審理
    中所為之陳述均相符，並無依法應命具結而未經具結之情，
    且被告迄至本院言詞辯論終結前，復均未聲明異議（僅部分
    爭執未犯竊盜犯行之證明力），本院審酌上開證人陳述作成
    時之情況，核無違法取證及證明力明顯過低之瑕疵，認以之
    作為證據為適當，依刑事訴訟法第159 條之5 第1 項、第2
    項規定，自得作為證據。再本件卷附贓物認領保管單、桃園
    縣政府警察局車輛車牌尋獲電腦輸入單、車輛車牌失竊作業
    －查獲車輛認可資料、車輛竊盜、車牌失竊資料個別查詢報
    表－查詢車輛認可資料、現場及查獲贓證物照片、桃園縣政
    府警察局桃園分局扣押筆錄及扣押物品目錄表、贓物領據及
    扣案如事實欄所載之物，公訴人及被告於本院審理程序中均
    不爭執並表示無意見，復無違背法定程序取得證據致影響證
    據能力問題，均得作為證據，亦併此敘明。
貳、實體部分：
一、訊據被告固坦認有竊取附表編號2 、5 所示車輛之竊盜犯行
    ，惟矢口否認附表其餘編號之竊盜及行使變造車牌等犯行，
    辯稱：其餘車輛都是甲○○的朋友偷的，車子係甲○○交付
    予伊用來抵欠伊的款項，癸○○的駕照係甲○○放在JK8-73
    5 號機車行李箱內，伊並不知情，存摺係警察到甲○○家中
    才查到的，與伊無關，伊也沒有變造車牌云云。
二、經查：
  (一)前揭犯罪事實，業據證人壬○○、何秋慧、辛○○、乙○○
    、丑○○、丙○○、癸○○、戊○○、子○○、庚○○分別
    於警詢、偵查時指述明確（見偵字第1694號卷第31、32、36
    、37、41、42、47、48、52、53、57、58、62、63 頁 、偵
    字第12623 號卷第13、14、36、37頁），而被告於警詢、偵
    查中均坦認伊確實有竊取附表編號2 所示之車號VLL-018 號
    輕型機車、編號5 所示之車號LF-7221 號自小客車、編號8
    所示之車號LC-9335 號車牌2 面，及將LF-7221 號車牌變造
    為EF-7221 號等情，而於本院行準備程序、嗣後經通緝到案
    訊問時及於本院審理時又先後分別坦認有竊取附表編號2 所
    示之VLL-018 號機車、編號3 所示之RA2-491 號機車、編號
    4 所示之車號JK8-735 號機車、編號5 所示之車號LF-7221
    號自小客車、編號9 所示之2589-DE 號休旅車等情不諱（見
    偵字第1694號卷第14、15、107 頁、本院94年11月8 日準備
    程序筆錄、95年5 月30日訊問筆錄），證人甲○○於警詢中
    亦證稱：「車號VLL-018 號機車是由丁○○把風，我將機車
    外殼拆下，再將鎖頭電源線拔起連接發動，於93年12月17日
    凌晨3 、4 時許在桃園縣八德市○○路巷子內竊取的，竊取
    完後就至丁○○家中將車號變造為VEE-018 號」、「JK8-73
    5 號機車係我於93年12月20日凌晨在桃園縣大溪鎮○○路巷
    內用一字型起子將鎖頭撬開竊取，竊取得即將車牌拆下更換
    自己所有之車牌IAS-986 號」、「KF-4960 號自小客車是我
    和丁○○共同竊取，於93年12月22日23時在桃園縣蘆竹鄉○○路○ 段210 號巷竊取的，作為交通工具使用，丁○○把風
    ，由我去破壞車門及鎖頭並發動之後由丁○○駕駛。回八德
    市家中丁○○將KF-4960 號牌，拆下並懸掛LC-9355 號牌，
    並立即將車號LC-9355 號牌變更為EO-8355 號」等語、於偵
    查中證稱：「有偷一部自小客車牌號碼LC-9335 號車牌」等
    語詳實（見偵字第16 94 號卷第20、21、107 、108 頁），
    並經證人即查獲本案員警游萬鎮於偵查及本院審理時證述查
    獲被告騎乘附表編號4 之贓車及自行提出編號7 癸○○遭竊
    之駕照後，繼而經由被告及甲○○帶同而陸續起獲前開贓車
    及車牌之過程及起贓過程中被告及甲○○均坦認上開物品係
    渠等2 人共同竊取而來等語明確（見偵字第1694號卷第146
    、147 頁、本院94年12月20日審判筆錄），此外並有贓物認
    領保管單7 份、桃園縣政府警察局車輛車牌尋獲電腦輸入單
    5 份、車輛車牌失竊作業－查獲車輛認可資料3 份、車輛竊
    盜、車牌失竊資料個別查詢報表－查詢車輛認可資料2 份、
    現場及查獲贓證物照片27幀、桃園縣政府警察局桃園分局扣
    押筆錄及扣押物品目錄表各2 份、贓物領據2 份在卷可憑，
    及前開事實欄所載之物扣案足佐。
  (二)被告事後雖否認有竊取附表編號1 、2 、3 、6 、7 、8 所
    示之車輛、車牌及變造車牌以行使之犯行，辯稱：癸○○駕
    照是甲○○交予伊的，存摺是在甲○○家被警察找到的，與
    伊無關；其餘車子都是甲○○交予伊使用，用來抵欠伊的款
    項，車牌均非伊所變造使用云云。然查：
  (1)附表編號2 、3 所示之竊盜犯行（按附表編號4 、5 、9 部
    分之竊盜犯行被告均坦承不諱且未爭執），已據被告於警詢
    、偵查至本院審理時坦認不諱，而證人甲○○於警詢時亦證
    稱有與被告丁○○共同竊取附表編號2 、6 、8 所示之竊盜
    犯行及被告有將附表編號8 所示之車牌變造後改懸掛在附表
    編號6 所示之車輛上等情詳確（按證人甲○○同時證述有與
    被告共同竊取附表編號4 之竊盜行為，亦經被告坦認在卷且
    不爭執），亦如前述，被告事後另殖新詞改稱上開車輛及車
    牌均係甲○○交付予伊抵債用，伊並未竊取云云，已難信實
    。再者，本件是因被告丁○○於上開查獲時、地，騎乘附表
    編號4 之車號JK8-735 號機車，為行經該處之游萬鎮警員認
    形跡可疑而上前盤查，經游員要求提出證件以供查核，被告
    即自所著衣物口袋內拿出附表編號7 所示之癸○○駕照，經
    游員當場識破非被告本人所有，並查出該車為贓車後，而將
    被告帶回派出所查證，被告始坦承上情且供出尚有其他案件
    及共犯甲○○，復自承與甲○○共同竊取之物品均置於甲○○家中等情，遂由被告帶同游萬鎮○○○○○道前開住處查
    緝，而在甲○○住處，甲○○得知被告已向游員供述竊盜犯
    行後，即自行帶領游員自其住處房間起出附表編號1 所示戊○○遭竊之黃欽松及龍柏木業有限公司之存摺各1 本，並再
    坦承尚有其他贓車可帶領起出，遂在被告及甲○○帶同下先
    在被告上開住處附近巷道起出附表編號3 所示之車號RA2-49
    1 號惟改懸掛由附表編號2 所示VLL-018 號號牌變造為VEE-
    018 號車牌之機車，被告與甲○○均承認該車及車牌均係伊
    等所竊取，繼又依甲○○之供述在附近起出附表編號6 所示
    車號KF-4690 號惟改懸掛由附表編號8 所示之LC-9355 號號
    牌變造為EO-8355 號車牌之自小客車，甲○○亦坦認該車及
    車牌均係伊與被告共同竊取且係伊等平日主要使用之車輛，
    再經甲○○帶同至桃園縣蘆竹鄉○○村○○路○ 段210 巷起
    出附表編號5 所示之車牌LF-7221 號惟經變造為EF-7221 號
    之自小客車，甲○○再次坦承該車係伊與被告共同竊取使用
    後始棄置該處之情，嗣又回到被告住處，再查獲附表編號2
    所示之車號VLL-018 號機車之引擎，此時被告始再坦認適才
    起獲之贓車及車牌均係伊與甲○○共同竊取等各節，業據證
    人游萬鎮於偵查及本院審理時到庭結證屬實（見偵字第1694
    號卷第146 、147 頁、本院94年12月20日審判筆錄），並有
    卷附桃園縣政府警察局桃園分局扣押筆錄、扣押物品目錄表
    及查獲贓證物照片可憑。而證人游萬鎮警員乃係執行公權力
    之員警，且與被告及證人甲○○間並無恩怨，自無甘負偽證
    罪責而任意誣陷被告之理，抑且，被告及證人甲○○復均不
    否認附表所示各物品均係伊等自行提出及帶領員警前往起獲
    之事實，再對照被告及證人甲○○事後均分別坦認部分竊盜
    及變造車牌犯行（按被告前後分別坦認有竊取附表編號2 、
    3 、4 、5 、9 之車輛及變造編號5 之號牌，證人甲○○初
    始於警詢中亦指述有與被告共同竊取附表編號2 、4 、6 、
    8 所示之車輛及車牌並變造編號2 、8 之號牌，被告並有將
    附表編號8 之車牌變造後改懸掛在編號6 之車輛上，如前述
    ，並再詳如後(3)述），相互對照，益證證人游萬鎮警員前開
    所述各節確與事實相符，至堪採信。
  (2)而依證人游萬鎮所述上開附表各編號物品均係由被告及甲○○自行提出並一一帶領員警起獲，且在起贓過程中，被告及
    甲○○均已明確坦認該等物品均係伊等共同竊取至明，況衡
    情苟非被告與甲○○有共同竊取上開附表各編號物品，被告
    及甲○○又如何能提出並帶同游萬鎮警員分自不同處所一一
    起獲該等贓物。再觀之被告於警詢時先坦承只有竊取附表編
    號2 所示VLL-018 號機車及編號5 所示LF-7221 號自小客車
    ，於偵查中又否認全部竊盜犯行，嗣於本院行準備程序時先
    僅坦認有竊取附表編號4 所示JK8-735 機車、編號5 所示LF
    -7221 號自小客車，其餘竊盜犯行均否認，再承認另有竊取
    附表編號9 所示2589-DE 號休旅車，在同一庭訊中嗣後又供
    承有竊取附表編號2 所示VLL-018 號機車，其餘竊盜犯行則
    又否認，之後被告經通緝到案於本院訊問時則又坦認有竊取
    附表編號3 所示RA2-491 號機車、編號4 所示JK8-735 號機
    車、編號5 所示LF-7221 號自小客車、編號9 所示2589-DE
    號休旅車，其餘竊盜犯行均否認，最後在本院審理時又改坦
    承有竊取附表編號4 所示JK8-735 號機車、編號5 所示LF-7
    221 號自小客車、編號9 所示2589-DE 號休旅車，其餘竊盜
    犯行又均否認，由上情可見被告歷次坦認之竊盜犯行範圍前
    後不一，除有重複承認之竊盜犯行外，有先承認竊行後再否
    認，抑有先否認後再承認之情形，足見被告有因應不同庭訊
    而先後刻意隱匿部分竊盜情節之舉，惟此反而暴露其有故為
    隱匿部分竊盜犯行之破綻，是其前後各所辯未竊取上開物品
    及證人甲○○嗣後翻異前詞均予否認，顯屬避就及迴護之詞
    ，自難憑採。
  (3)至附表編號1 所示之存摺雖係證人甲○○在員警前往其住處
    查緝時自其住處內提出，及附表編號7 所示癸○○駕照係被
    告在員警上前盤查時提出供查核始經查獲，惟按犯罪事實固
    應依證據認定之，惟所謂證據，係指直接間接足以證明犯罪
    行為之一切證人、證物而言。故認定犯罪事實所憑之證據，
    並不以直接證據為限，即綜合各種間接證據，本於推理作用
    ，足以證明待證事實，依此所得心證而為事實判斷，作為其
    認定犯罪事實之基礎，仍非法所不許。查本件係因被告騎乘
    附表編號4 所示之車號JK8-735 號贓車，經游萬鎮警員認形
    跡可疑而上前盤查，在要求被告提出證件供查核時，被告即
    自其所著衣物口袋內拿出附表編號7 所示癸○○駕照予游員
    查核，嗣經游員識破而查獲，繼而經被告帶同至甲○○上開
    住處查證，證人甲○○即自行自其住處內提出附表編號1 所
    示之存摺而查獲甲○○，已據證人游萬鎮證述如前，被告於
    警詢初始亦坦認伊騎乘失竊之JK8-735 號機車，警方上前盤
    查時因慌張就拿出癸○○自小客車駕照供警盤查，經警查出
    機車及駕照係遭竊，即坦承一切並帶同警方至甲○○住宅等
    情不諱（見偵字第1694號卷第13頁），其嗣後又改稱駕照係
    置於機車行李箱內，伊根本不知有該駕照云云，前後不一，
    且與證人游萬鎮所證上情相違，已不足採信。又被告所辯該
    駕照係甲○○放在JK8-735 號機車行李箱內云云，亦為證人
    甲○○所否認，益見被告情虛而任意編造該情。另證人甲○○於警詢中先指稱附表編號1 之存摺係綽號「武宏」之人寄
    放的云云（偵字第1694號卷第19頁），於本院審理時則又改
    稱係綽號「蔘仔」之人留下云云（見本院94年12月27日審判
    筆錄），前後亦顯相矛盾，復無法提出其所指「武宏」、「
    蔘仔」等人之年籍資料以供本院調查審究，其所執上開辯解
    ，亦難認屬實。再觀之本件如附表所示各該車輛及車牌均係
    經被告及證人甲○○帶同游萬鎮警員一一起獲，而在游員起
    贓過程中2 人並均向游員坦承全部竊盜犯行，前已敘明，復
    衡諸被告於歷次庭訊時有就部分竊盜情節故為隱匿致坦認之
    犯行前後未盡相符之情，及上開竊盜犯行攸關證人甲○○是
    否同涉竊盜罪嫌之重大利害關係，認被告及證人甲○○就否
    認犯行部分各前後矛盾且與常情相違之辯解均係臨訟卸責並
    相互推諉之飾卸之詞，均難憑信。本院綜合前開各客觀情狀
    審認結果，認附表編號1 及編號7 所示等物若非被告及證人
    甲○○在其餘附表各編號所示之物共同竊取外另為共同竊取
    之物，孰人能信，據此亦堪認被告及甲○○同時併有共同竊
    取附表編號1 及編號7等 物品無訛。綜上各情，已足堪認定
    前述附表各編號之物品確係被告分別與甲○○、曾學義共同
    竊取乙情至臻明確。
  (4)又就被告辯稱並未變造所竊得車輛號牌一節，惟查被告於警
    詢時即坦承有將竊得之附表編號5 所示之LF-7221 號自小客
    車之號牌變造為EF-7221 號等情不諱（見偵字第1694號卷第
    14頁），證人甲○○於警詢時亦指證有與被告共同將所竊得
    附表編號2 所示VLL-018 號機車號牌變造為VEE-018 號及丁○○將附表編號8 所示LC-9355 號車牌變造為EO-8355 號後
    改懸掛在渠等共同竊取之附表編號6 所示KF-4960 號自小客
    車上使用等情詳確（見偵字第1694號卷第20、21頁），且除
    附表編號1 、7 、9 外其餘編號所示之車輛及車牌均係被告
    與甲○○所共同竊取，而渠等在帶同游萬鎮警員前往起贓時
    ，當場即查獲附表編號3 所示RA2-491 號機車上懸掛由編號
    2 所示VLL-018 號牌變造為VEE-018 號之車牌、在附表編號
    6 之KF-4690 號自小客車上懸掛由編號8 所示LC-9355 號牌
    變造為EO-8355 號之車牌，另在附表編號5 所示LF-7221 號
    機車上之車牌已經變造為EF-7221 號等情，均如前述，參以
    被告及證人甲○○復均供承竊得之車輛均係作為渠等交通工
    具使用等語相互以觀，已堪認被告確有將附表編號2 所示VL
    L-018 號車牌變造為VEE-018 號、將編號5 所示LF-7221 號
    車牌變造為EF-7221 號、將編號8 所示LC-9335 號車牌變造
    為EO-8335 號，且將變造之車牌均懸掛在其等所竊得之車輛
    供渠等平日代步行駛於道路而行使之事實，並均與證人甲○○間有犯意聯絡及行為分擔甚明。被告及證人甲○○嗣後均
    否認有共同變造上開汽車號牌並行使之事實，核分屬飾卸及
    迴護之詞，均不足採。
  (三)據上所述，被告前開所辯各節均不足憑信，其前揭竊盜及行
    使變造汽車號牌等犯行已堪認定，應依法論科。
三、按被告犯罪行為後，刑法業於94年1 月7 日修正通過，並於
    95年7 月1 日起施行，而：(1)刑法第320 條第1 項之竊盜罪
    罪，法定刑為5 年以下有期徒刑、拘役或500 元以下罰金，
    同法第216 條、第212 條之行使偽變造特種文書罪，法定刑
    為1 年以下有期徒刑、拘役或300 元以下罰金，就罰金刑部
    分，修正前刑法第33條第5 款規定「罰金：1 元以上。」，
    修正後刑法第33條第5 款規定「罰金：新臺幣1,00 0元以上
    ，以百計算之。」，另依95年6 月14日修正公布，95年7 月
    1 日施行之刑法施行法第1 條之1 規定「中華民國九十四年
    一月七日刑法修正後，刑法分則編所定罰金之貨幣單位為新
    臺幣。九十四年一月七日刑法修正時，刑法分則編未修正之
    條文定有罰金刑者，自九十四年一月七日刑法修正施行後，
    就其所定數額提高為三十倍。但七十二年六月二十六日至九
    十四年一月七日新增或修正之條文，就其所定數額提高為三
    倍」，此項修正因屬科刑規範事項之變更，自屬「法律變更
    」，經比較修正前後刑法第320 條第1 項、第216 條、第21
    2 條規定，修正後之規定並無利於被告，依修正後刑法第2
    條第1 項規定，自應適用被告行為時之刑法第320 條第1 項
    及第216 條、第212 條之規定。(2)又修正後刑法第28條關於
    共同正犯之規定用語已修正，惟其適用結果，對被告而言並
    無有利或不利之情形，應適用行為時刑法第28條之規定。(3)
    再修正後刑法已刪除第55條牽連犯及第56條連續犯之規定，
    此修正雖均非犯罪構成要件之變更，但行為人於舊法時期所
    犯同一多次犯行或具方法目的之牽連犯行，依修正後即應分
    論併罰，顯已影響行為人刑罰之法律效果，自屬法律有變更
    ，經比較新、舊法結果，仍應適用較有利於被告之行為時法
    律即舊法論以牽連犯及連續犯（最高法院95年第8 次刑事庭
    會議決議參照）。據上所陳，經綜合觀察比較結果，本件應
    依修正後刑法第2 條第1 項前段規定，適用被告行為時即修
    正前之刑法規定論處，先予敘明。
四、查被告丁○○於行竊時分別攜帶之一字型起子、T 字型起子
    、T 型扳手，均屬金屬材質，型尖而質硬，客觀上均足以對
    人之生命、身體構成威脅，屬兇器至明。又汽車牌照包括號
    牌、行車執照及拖車使用證，為公路監理機關所發給，依道
    路交通安全規則第8 條規定，為行車之許可憑證，屬刑法第
    212 條所列特許證之一種（參最高法院著有63年度臺上字第
    1550號判例）。是核被告丁○○就附表編號1 所為係犯刑法
    第321 條第1 項第2 款之毀壞安全設備竊盜罪，就附表編號
    2 、4 所為係犯刑法第321 條第1 項第3 款之攜帶兇器竊盜
    罪，就附表編號3 、5 、6 、7 、8 所為係犯行為時刑法第
    320 條第1 項之竊盜罪，就附表編號9 所為係犯刑法第321
    條第1 項第3 款、第2 項之攜帶兇器竊盜未遂罪。另就變造
    車牌行使部分則係犯行為時刑法第216 條、第212 條之行使
    變造特許證罪。被告就附表編號1 至8 之竊盜犯行與甲○○
    間，就附表編號9 之竊盜犯行與曾學義間，就行使變造特許
    證犯行與甲○○間，分別互有犯意聯絡及行為分擔，皆為行
    為時刑法第28條規定之共同正犯。被告變造車牌特許證後分
    別持以行使，其變造之低度行為為行使之高度行為所吸收，
    不另論罪。又被告多次竊盜既未遂及行使變造特許證犯行，
    均時間緊接，方法相同，復觸犯基本構成要件相同之罪名，
    顯係各基於概括犯意為之，應依行為時刑法第56條之連續犯
    規定從情節較重之攜帶兇器竊盜既遂一罪及行使變造特許證
    一罪論，並均依法加重其刑。所犯上開攜帶兇器竊盜及行使
    變造特許證間，有方法結果、目的手段之牽連關係，應依行
    為時刑法第55條之牽連犯規定從一重之攜帶兇器竊盜罪論處
    。公訴人雖未就被告所犯上開行使變造特許證犯行提起公訴
    ，然檢察官就犯罪事實一部起訴者，其效力及於全部，本件
    被告所犯行使變造特許證部分之犯罪事實，與前揭論罪科刑
    之攜帶兇器竊盜部分，有牽連犯之關係，已如前述，本院自
    應就屬於裁判上一罪之該部分一併加以裁判。爰審酌被告犯
    罪之目的、手段，竊得財物之價值、行竊之次數、情節，犯
    後多所飾詞圖卸，未見悔意之態度等一切情狀，量處如主文
    所示之刑。
五、扣案之一字型起子1 支、T 型扳手1 支（即94年度刑管字第
    3364號扣押物品清單所載之六角扳手，應更正為T 型扳手，
    如前述），分別為被告持以竊取附表編號4 、9 所用之物，
    且分為被告及共犯所有之物，業據被告供陳甚明，均應依刑
    法第38條第1 項第2 款規定併予宣告沒收。至扣案鑰匙2 支
    、T 字型起子1 支（以上即94年度刑管字第2771號扣押物品
    清單所載之物）、汽車鑰匙1 支（即94年度刑管字第3364號
    扣押物品清單所載之物），其中1 支鑰匙係被害人何秋慧所
    有，另2 支鑰匙係被告日常所用之鑰匙，為被告所供明，且
    並無證據證明該2 支鑰匙與被告所犯本件竊盜犯行有何關連
    ，至該T 字型起子1 支雖係供被告竊取附表編號2 所用之物
    ，惟係被告向非共犯之曾學義所借得非被告或共犯甲○○所
    有，亦據被告供述在卷，另被告持以變造車牌所用之黑色膠
    帶，並未扣案，復無證據證明為被告或共犯甲○○所有且現
    仍存在，以上之物又均非違禁物，爰均不予宣告沒收。
六、至移送併辦意旨（即臺灣桃園地方法院檢察署94年度偵字第
    7864號）認被告有於94年1 月16日9 時許，在桃園縣大溪鎮
    ○○路與慈光路口，竊取被害人己○○所有車號MI-8768 號
    自小客車，於同年月22日15時30分許，為警在桃園縣八德市
    ○○街107 巷7 弄口查獲，因認被告另涉犯刑法第320 條第
    1 項之竊盜罪嫌而移送併辦。惟訊據被告堅詞否認上開犯行
    ，辯稱：是曾志順打電話給伊說他車子拋錨，要伊去查獲處
    所修車，伊就帶著工具去看車子，後來警察就來了，曾志順
    見警察來就離去，伊並未竊取該車云云。而查，前開MI-876
    8 號自小客車係被害人張清祥所有委由富揚汽車公司銷售，
    而於前開時、地遭竊，又員警李俊男、蔡志明於94年1 月22
    日15時30分許，行經桃園縣八德市○○街107 巷7 弄口，見
    被告在該處修理MI-8768 號自小客車認形跡可疑而上前盤查
    ，經查證結果係贓車始查獲被告等情，業據證人張清祥、己○○、李俊男、蔡志明分別於警詢及偵查時證述屬實，並有
    贓物領據、代保管條、扣押筆錄、扣押物品目錄表、車籍作
    業系統- 查詢認可資料、汽車新領牌照登記書、汽（機）車
    各項異動登記書、桃園縣政府警察局車輛車牌尋獲電腦輸入
    單各1 份、查獲照片2 幀附卷可稽，雖堪認被害人張清祥所
    遺失之MI-8768 號自小客車係在被告為警查獲時其所持有中
    ，惟依據社會生活經驗，持有贓物之合理原因非一，無從以
    被告持有贓物，忖度被告取得贓物之來源，被告究係以竊盜
    、拾得遺失物或故買贓物等方式取得該贓物，所涉犯罪構成
    要件各不相同，亦不能因其來源交待不清而任意推定，是尚
    難僅依被告在客觀上持有前開被害人失竊車輛即遽予推論被
    告有竊盜該車之犯行。再者，被告所辯上開車輛係曾志順打
    電話叫伊過去修理一節，經核與證人即查獲本案員警證人李
    俊男、蔡志明於偵查中均證稱：「我們在巡邏，被告在修車
    子，見其可疑，．．．他稱他在修理車子，他拿著起子、扳
    手，車子停在他朋友面前，他在車子外面已在拔車子的零件
    」等語（見偵字第7864號卷第86頁）若合符節，依此，被告
    辯稱伊係應曾志順要求才前去查獲地點修理一情，似非無據
    。雖證人曾志順否認有要被告前往修理系爭失竊車輛（見偵
    緝字第943 號卷第21頁），惟證人曾志順有無要求被告前去
    修理車輛之事涉及曾志順是否同涉犯竊盜或其他如贓物等罪
    嫌，自難期待證人曾志順能據實陳述，是證人曾志順之證述
    尚難採為不利被告之認定。再衡諸被告為警查獲持有該失竊
    車輛之時間與該車被竊時間已相隔有6 日之久，被告持有該
    失竊車輛之原因又非僅竊盜一端，被告復自始均否認有行竊
    之情，僅能證明被告持有該失竊車輛，至於該失竊車輛是否
    係被告所竊，其行竊態樣如何，均無任何積極證明，自難依
    此即遽認被告有公訴人所指之竊盜犯行。此外本院復查無其
    他積極證據足認被告確有移送併辦意旨所指竊盜犯行，不能
    證明被告有此部犯罪，難認本件論罪科刑部分與前述移送併
    辦意旨所指犯罪事實有何連續犯之裁判上一罪關係可言，本
    院無從併為審酌，至被告持有上開被害人所失竊之車輛，是
    否另涉其他刑事犯罪，則應退由檢察官另行依法辦理，末此
    敘明。
據上論斷，應依刑事訴訟法第299 條第1 項前段，修正後刑法第
2 條第1 項前段、刑法第321 條第1 項第3 款、第38條第1 項第
2 款、行為時刑法第28條、第56條、第216 條、第212 條、第55
條，罰金罰鍰提高標準條例第1 條前段，判決如主文。
本案經檢察官徐則賢到庭執行職務。
中    華    民    國    95    年    8     月    29    日
                  刑事第七庭審判長法  官  林惠霞
                                  法  官  劉為丕
                                  法  官  賴淑美
以上正本證明與原本無異。
如不服本判決，應於送達後10日內，向本院提出上訴狀。
                                  書記官  陳恩如
中    華    民    國    95    年    8     月    29    日
 附表：
┌─┬───────┬────────┬───────┐
│編│犯罪時間及地點│犯罪方法及被害人│犯  罪  所  得│
│號│              │                │              │
├─┼───────┼────────┼───────┤
│1 │93年12月1日16 │被告與甲○○基於│戊○○所持有之│
│  │時許，在桃園縣│共同竊盜之犯意聯│戶名為黃欽松之│
│  │八德市新民幼稚│絡，以不詳之方式│八德市農會存摺│
│  │園後門。      │破壞被害人戊○○│（帳號00000000│
│  │              │所有停放在左開處│95號）及戶名為│
│  │              │所之自小客車右前│柏龍木業有限公│
│  │              │車門玻璃窗戶後（│司之新竹國際商│
│  │              │毀損部分未據告訴│業銀行存額（帳│
│  │              │、起訴），進入車│號00000000號）│
│  │              │內竊取戊○○所持│各1 本。      │
│  │              │有之右開物品。  │              │
├─┼───────┼────────┼───────┤
│2 │93年12月17日凌│被告與甲○○基於│辛○○所有車牌│
│  │晨3 、4 時許，│共同竊盜之犯意聯│號碼VLL-018 號│
│  │在桃園縣八德市│絡，由被告負責把│輕型機車。    │
│  │介壽路2 段933 │風，甲○○持向曾│              │
│  │巷42弄6 衖31號│學義借得之客觀上│              │
│  │前。          │可供兇器使用之T │              │
│  │              │字型起子，將被害│              │
│  │              │人辛○○所有停放│              │
│  │              │於左開處所之機車│              │
│  │              │外殼拆下，再將鎖│              │
│  │              │頭之電源線拔除，│              │
│  │              │連接發動電門之方│              │
│  │              │式共同竊取之。  │              │
├─┼───────┼────────┼───────┤
│3 │93年12月20日6 │被告與甲○○基於│丑○○所有RA2 │
│  │時許，在桃園縣│共同竊盜之犯意聯│－491輕型機車 │
│  │中壢市○○街10│絡，以不詳之方式│              │
│  │2號前         │竊取被害人闕慶安│              │
│  │              │所有停放在左開處│              │
│  │              │所之機車。      │              │
├─┼───────┼────────┼───────┤
│4 │93年12月20日7 │被告與甲○○基於│劉庭愷所有車牌│
│  │時許，在桃園縣│共同竊盜之犯意聯│號碼JK8－735重│
│  │大溪鎮○○路56│絡，由被告把風，│型機車。      │
│  │6巷25弄11號前 │甲○○攜帶渠等所│              │
│  │。            │有客觀上可供兇器│              │
│  │              │使用之一字型起子│              │
│  │              │將被害人劉庭愷所│              │
│  │              │有停放左開處所之│              │
│  │              │機車鎖頭毀壞（毀│              │
│  │              │損部分未據告訴、│              │
│  │              │起訴），啟動電門│              │
│  │              │後竊取得手。    │              │
├─┼───────┼────────┼───────┤
│5 │93年12月20日7 │由被告與甲○○共│何秋慧所有車牌│
│  │時許，在桃園縣│同基於竊盜之犯意│號碼LF－7221自│
│  │八德市○○街55│聯絡，利用被害人│小客車。      │
│  │巷4 弄35號前  │何秋慧將自小客車│              │
│  │              │停放在左開處所未│              │
│  │              │取下車鑰匙之際，│              │
│  │              │直接進入車內，發│              │
│  │              │動電門後竊取之。│              │
├─┼───────┼────────┼───────┤
│6 │93年12月22日23│被告與甲○○基於│乙○○所有車牌│
│  │時許，在桃園縣│共同竊盜之犯意聯│號碼KF－4690號│
│  │蘆竹鄉大竹村南│絡，由被告負責把│自小客車。    │
│  │竹路5 段210 巷│風，甲○○以不詳│              │
│  │。            │方法破壞被害人王│              │
│  │              │春滿所有停放在左│              │
│  │              │開處所之自小客車│              │
│  │              │車門鎖（毀損部分│              │
│  │              │未據告訴、起訴）│              │
│  │              │發動後竊取之。  │              │
├─┼───────┼────────┼───────┤
│7 │93年12月24日18│被告與甲○○基於│癸○○所有之汽│
│  │時許，在桃園縣│共同竊盜之犯意聯│車駕駛執照及行│
│  │八德市○○路52│絡，以不詳方式破│照各1張 。    │
│  │8巷202弄127 號│壞被害人癸○○所│              │
│  │前。          │有停放在左開處所│              │
│  │              │自小客車車門鑰匙│              │
│  │              │孔（毀損部分未據│              │
│  │              │告訴、起訴）後，│              │
│  │              │竊取車內癸○○所│              │
│  │              │有之汽車駕駛執照│              │
│  │              │及行照各1 張。  │              │
├─┼───────┼────────┼───────┤
│8 │94年1月1日21時│被告與甲○○基於│丙○○所有車牌│
│  │許，在桃園縣八│共同竊盜之犯意聯│號碼LC－9335自│
│  │德市某處。    │絡，以不詳之方式│用小客車前後車│
│  │              │竊取被害人丙○○│牌2面。       │
│  │              │所有停放在左開處│              │
│  │              │所汽車車牌。    │              │
├─┼───────┼────────┼───────┤
│9 │94年3月10日14 │由被告與綽號「少│子○○所使用之│
│  │時許，在桃園縣│東」之曾學義基於│車牌號碼2589－│
│  │八德市○○路2 │共同竊盜之犯意聯│DE休旅車未遂。│
│  │段583 巷空地。│絡，持曾學義所有│              │
│  │              │客觀上可供兇器使│              │
│  │              │用之T 型扳手至左│              │
│  │              │開處所，被告負責│              │
│  │              │把風，由曾學義持│              │
│  │              │該扳手撬毀子○○│              │
│  │              │所使用停放該處之│              │
│  │              │車牌號碼2589-DE │              │
│  │              │休旅車車門鎖後進│              │
│  │              │入車內，再持該扳│              │
│  │              │手插入鑰匙孔欲發│              │
│  │              │動該車（毀損部分│              │
│  │              │未據告訴、起訴）│              │
│  │              │，惟因操作不慎將│              │
│  │              │扳手1 截斷裂在鑰│              │
│  │              │匙孔內，曾學義遂│              │
│  │              │要丁○○在車內等│              │
│  │              │候，其再至他處拿│              │
│  │              │取工具，而丁○○│              │
│  │              │尚在車內等候時，│              │
│  │              │即為前來開車之蔡│              │
│  │              │晴翔當場發覺而未│              │
│  │              │遂，嗣子○○要李│              │
│  │              │青雲下車拿出證件│              │
│  │              │，丁○○交付身分│              │
│  │              │證供子○○核對後│              │
│  │              │，因聽聞子○○友│              │
│  │              │人庚○○報警處理│              │
│  │              │，即趁隙掙脫逃逸│              │
│  │              │。              │              │
└─┴───────┴────────┴───────┘
附錄本案論罪科刑法條全文：
刑法第321條
犯竊盜罪而有左列情形之一者，處六月以上五年以下有期徒刑：
三、攜帶兇器而犯之者。
刑法第216條：
行使第210 條至第215 條之文書者，依偽造、變造文書或登載不
實事項或使登載不實事項之規定處斷。
刑法第212條
偽造變造護照、旅券、免許證、特許證及關於品行、能力、服務
或其他相類之證書、介紹書，足以生損害於公眾或他人者，處一
年以下有期徒刑、拘役或三百元以下罰金。


司法院資訊處製作；財團法人民間司法改革基金會備份。
